【裁判字號】    92,台上,3915
【裁判日期】    920717
【裁判案由】    違反毒品危害防制條例
【裁判全文】
最高法院刑事判決                              九十二年度台上字第三九一五號
    上  訴  人  甲○○改名為.
右上訴人因違反毒品危害防制條例案件，不服台灣高等法院台中分院中華民國九十年
二月二十日第二審更審判決︵八十九年度上更(一)字第四二三號，起訴案號：台灣苗栗
地方法院檢察署八十六年度偵字第三０五三號︶，提起上訴，本院判決如左：
    主  文
上訴駁回。
    理  由
按刑事訴訟法第三百七十七條規定，上訴於第三審法院，非以判決違背法令為理由，
不得為之。是提起第三審上訴，應以原判決違背法令為理由，係屬法定要件。如果上
訴理由狀並未依據卷內訴訟資料，具體指摘原判決不適用何種法則或如何適用不當，
或所指摘原判決違法情事，顯與法律規定得為第三審上訴理由之違法情形，不相適合
時，均應認其上訴為違背法律上之程式，予以駁回。本件上訴人甲○○（改名為李安
評）上訴意旨略稱：(一)、原判決依憑李建陵、黃威國於警訊及第一審偵審中之證詞，
資為認定上訴人販賣化學合成麻醉藥品安非他命犯行之證據。然李建陵於上訴審供稱
是與上訴人交換安非他命吸用，非向上訴人購買，警訊所述不實在云云；而黃威國於
上訴審亦供稱警訊筆錄所載向上訴人購買安非他命乙事，係警察自己所寫，警訊筆錄
內容並不實在，伊實際上未曾向上訴人購買安非他命云云；況證人李安璽於上訴審亦
證稱「李建陵有告訴我說﹃是警員逼他︵李建陵︶說是甲○○賣給他﹄」等語。原判
決採信李建陵、黃威國於警訊及第一審偵審中之證詞，資為認定上訴人販賣化學合成
麻醉藥品安非他命犯行之證據；就上述有利於上訴人之證詞，未予說明何以不足採之
理由，不僅採證違法，並有判決理由不備之違誤。(二)、「販賣」應有營利之意圖始足
構成，上訴人供稱安非他命係向「二嫂」購買，聯絡「二嫂」之電話為︵０三七︶七
五六四一九，每次向「二嫂」購買一小包，新台幣︵下同︶一千元等語。原審未傳訊
「二嫂」，調查上訴人是否有營利，遽予判決，且就上訴人如何有營利，未予說明其
理由，自有應於審判期日調查之證據而未予調查及判決理由不備之違法云云。
惟查：(一)、證據之取捨、事實之認定，乃事實審法院職權行使之範圍，事實審法院經
調查證據之結果，依自由心證之法則取捨證據，茍其取捨，與日常生活經驗之定則或
論理法則無違，即不得任意指為違法，而據為適法之第三審上訴理由。李建陵、黃威
國於警訊、第一審偵審中及上訴審調查時，一再證稱有向上訴人購買安非他命，所述
購買之時間、地點、數量、價格，均為一致；雖彼等於上訴審審理時改稱未向上訴人
購買云云，原判決認彼等嗣後之證詞乃迴護上訴人之詞，為無可取，已說明取捨證據
與證據證明力得心證之判斷理由︵見原判決第三頁︶。核其論斷，與論理法則或日常
生活經驗之定則，均無違背，並無採證違法情事，亦無判決理由不備之違法可言。至
於證人李安璽︵上訴人之弟︶於上訴審固稱「李建陵有告訴我說﹃是警員逼他︵李建
陵︶說是甲○○賣給他﹄」云云︵見上訴審卷第五十四頁︶。惟李安璽並非在警訊時
目睹現狀，僅嗣後經李建陵轉述，故其證詞屬傳聞證據，並無證據能力，其證詞自不
得為上訴人有利之認定，雖原判決未予說明，訴訟程序稍欠完備，但顯然於判決無影
響，依刑事訴訟法第三百八十條之規定，仍不得以此為適法之第三審上訴理由。(二)、
上訴人供稱向「二嫂」購買安非他命，每包八百元至一千元不等︵見少調卷第八頁︶
；嗣於第一審供稱從一千元中，抽一百元、二百元，再去向「二嫂」買安非他命等語
︵見第一審卷第二十三頁︶；而黃威國、李建陵均稱向上訴人購買安非他命，每包一
千元。原判決於理由欄已就上訴人以每包八百元至一千元之價格販入，而以每包一千
元之價格賣出，具有營利之意圖，予以說明，並無判決理由不備之違法存在。又「二
嫂」僅綽號，非真實姓名，又無其年籍、住居所，可供傳訊，且上訴人營利之意圖亦
已明顯，無再傳訊「二嫂」之必要。則原審未予傳訊「二嫂」，亦與應於審判期日調
查之證據而未予調查之違法不相適合。綜上說明，上訴意旨所指摘原判決違法事項，
顯與法律規定得為第三審上訴理由之違法情形不相適合，其上訴違背法律上之程式，
應予駁回。
據上論結，應依刑事訴訟法第三百九十五條前段，判決如主文。
中      華      民      國    九十二    年      七      月     十七     日
                              最高法院刑事第九庭
                                  審判長法官  陳  炳  煌
                                        法官  陳  正  庸
                                        法官  韓  金  秀
                                        法官  吳  信  銘
                                        法官  徐  文  亮
      右正本證明與原本無異
                                              書  記  官
中      華      民      國    九十二    年      七      月    二十三    日
                                                                       ：


司法院資訊處製作；財團法人民間司法改革基金會備份。
